【裁判字號】    98,上易,1037
【裁判日期】    990106
【裁判案由】    詐欺
【裁判全文】
臺灣高等法院高雄分院刑事判決        98年度上易字第1037號
上  訴  人  臺灣高雄地方法院檢察署檢察官
被      告  甲○○
被      告  丙○○
被      告  乙○○
上列上訴人因詐欺案件，不服臺灣高雄地方法院98年度易字第57
8 號中華民國98年12月3 日第一審判決（起訴案號：臺灣高雄地
方法院檢察署97年度偵字第21902 號），提起上訴，本院判決如
下：
     主  文
上訴駁回。
     理  由
一、按不服地方法院之第一審判決而上訴者，應向管轄第二審之
    高等法院為之。上訴書狀應敘述具體理由。第二審法院認為
    上訴書狀未敘述理由，應以判決駁回之，刑事訴訟法第361
    條第1 項、第2 項、第367 條前段定有明文。
二、本件被告等3 人經原審判決無罪後，檢察官於民國98年12月
    18日具狀提起上訴，上訴意旨略以：被告等3 人持向告訴人
    借款之支票均屬「芭樂票集團」製作，無法兌現之空頭支票
    ，被告等3 人如何取得前揭支票，對價關係如何，應由被告
    等3 人舉證，自難以其謂「不知」空言卸責，又被告甲○○
    、丙○○持5 張支票向告訴人借款後約2 、3 個月，該支票
    即經銀行拒絕兌現，時間巧合，令人質疑，原判決是否認事
    妥當，非無研求餘地云云。
三、經查：被告等3 人持向告訴人借款之支票雖屆期不獲兌現，
    惟被告甲○○、丙○○於本案之前曾多次以支票調現之方式
    向告訴人借款，交易均正常，其2 人於本案交予告訴人之系
    爭支票5 張，告訴人於收到後即向銀行查詢均正常；又被告
    乙○○已提出統一發票證明其交予告訴人之支票1 張係其經
    營公司出售床單等物所收取之客票；且告訴人從事票貼並藉
    此賺取利息，本即有相當風險；本件並無確切之證據足以證
    明被告等3 人於向告訴人借款當時即明知所交付之支票為坊
    間所謂之「芭樂票」（或「人頭支票」）而有詐欺取財之犯
    意，不能證明被告等3 人犯詐欺取財罪，應為被告等3 人無
    罪之判決等情，業經原判決論述甚詳。原判決採證論理，並
    無違誤。其中被告乙○○部分，原判決就其取得系爭未兌現
    支票1 張之來源及對價關係，已詳予說明，檢察官上訴意旨
    就此部分再事爭執，自無可取。又被告甲○○、丙○○共同
    經營「瀅潔洗衣有限公司」，其2 人因營業需要而取得客票
    ，亦屬常情，雖其2 人未舉證證明其等取得系爭支票之來源
    及對價關係，但不影響原判決之結果，尚難據此推論被告甲
    ○○、丙○○有不法所有之詐欺意圖。檢察官並未依據卷內
    訴訟資料提出新證據或指摘、表明原判決有何足以影響判決
    本旨之不當或違法，而構成應予撤銷之具體事由，與刑事訴
    訟法第361 條第2 項所稱「具體理由」尚非相當。按之上開
    規定，檢察官之上訴顯屬違背法律上之程式，應由本院依同
    法第367 條前段、第372 條規定，不經言詞辯論逕行判決如
    主文。
中    華    民    國    99    年    1     月    6     日
                  刑事第九庭    審判長法  官  莊秋桃
                                      法  官  田平安
                                      法  官  范惠瑩
以上正本證明與原本無異。
不得上訴。
中    華    民    國    99    年    1     月    6     日
                                      書記官  戴育婷

司法院資訊處製作；財團法人民間司法改革基金會備份。
